【裁判字號】    90,訴,135
【裁判日期】    900731
【裁判案由】    竊盜
【裁判全文】
臺灣基隆地方法院刑事判決                            九十年度訴字第一三五號
    公  訴  人  臺灣基隆地方法院檢察署檢察官
    被      告  戊○○
右列被告因竊盜案件，經檢察官提起公訴（九十年度偵緝字第三三號、九十年度偵字
第五○四號）暨移送併案審理（九十年度偵字第一一○六號、九十年度偵字第二一八
三號），本院判決如左：
    主  文
戊○○連續攜帶兇器竊盜，累犯，處有期徒刑年陸月，並應於刑之執行前，令入勞
動場所強制工作年。
扣案之螺絲起子貳支、板手及鐵條各壹支、手套壹付均沒收。
    事  實
一、戊○○前於民國八十五年間，因竊盜及逃亡等案件，經法院判處有期徒刑八月、
    二年確定，經定執行刑為有期徒刑二年六月，刑期執行或赦免後強制工作三年；
    復於八十七年間因竊盜案件，經法院判處有期徒刑一年確定，另因傷害、毀損案
    件，經法院分別判處有期徒刑六月、三月，並定其應執行刑為有期徒刑八月，兩
    案接續執行，甫於八十九年十一月二十一日縮短刑期假釋出監付保護管束，管束
    期間自八十九年十一月二十一日至九十年一月六日，期滿視為徒刑執行完畢。詎
    其仍不知悔改，復基於意圖為自己不法所有之概括犯意：
  (一)自九十年一月四日起至同年三月三日止，連續在附表所示之時間、地點（附表編
    號一至十五係於夜間侵入有人居住之建築物內停車場），以其所有客觀上對人之
    生命、身體具有危險，足資為兇器使用之鐵條、板手、螺絲起子等物品，破壞附
    表所示乙○○等三十八人之汽車車窗玻璃、收音機天線等物致令不堪用後（附表
    編號一、三、五、七、十一、十五、十七、二十、二二、二八、三一、三三、三
    四、三五、三六部分未據提出毀損告訴），竊取附表所示車內財物得手。嗣於九
    十年一月十日上午九時五十分許，戊○○在基隆市○○路一六八巷五弄地下室停
    車場甫行竊得手後（附表編號二十八、二十九）為警當場查獲，並扣得其所有供
    行竊用之螺絲起子、板手及鐵條各一支、贓款新臺幣（下同）二百八十元；再於
    同年月二十二日上午十一時四十分許，在基隆市○○路土地公廟前，因形跡可疑
    遭警盤問而自承行竊（附表編號三十至三十六），並扣得其作案所用之手套一付
    、螺絲起子一支，贓款二百二十三元及香菸四包等物。繼於九十年三月三日在基
    隆市○○街一一九巷內停車場，以隨手拾得石塊砸破車窗玻璃方式侵入車內行竊
    （附表編號三十七、三十八），得手後正欲離去，再度為警查獲。
  (二)戊○○復於九十年五月六日凌晨一時四十分許，在基隆市○○○路二六一巷十二
    號處，徒手竊取屋主丁○○所有置放屋前冷凍櫃內之雞肉塊一袋（重七公斤）、
    九層塔一包（重二兩）及三明治火腿一條等物得手，適為丁○○返家發現，戊○
    ○將竊得物品丟棄後迅速逃逸，嗣為警循線再次查獲。
二、案經基隆市警察局第四分局報告臺灣基隆地方法院檢察署檢察官偵查起訴暨移送
    併案審理。
    理  由
一、訊據被告戊○○迭於警訊、偵查及本院調查審理中對右揭犯罪事實坦承不諱，核
    與被害人乙○○等三十九人於警訊中指訴，及證人即被害人甲○○、丙○○於本
    院之證述遭竊情節（本院九十年六月二十九日訊問筆錄參照）大致相符，復有扣
    案之螺絲起子二支、板手及鐵條各一支及手套一付等作案工具可佐，其中螺絲起
    子、板手、鐵條等物均屬客觀上對於人之生命、身體具有危險性之兇器，業經本
    院當庭勘驗無訛（前揭訊問筆錄參照），且有贓物認領保管收據四紙、照片二十
    張附卷可稽，堪認被告之自白與事實相符。至被告雖於本院調查中否認毀損附表
    編號二十一、二十三所示汽車保險桿兩側旗桿，及竊取附表編號十九所示行車執
    照、編號三十所示回數票及太陽眼鏡等財物，惟此業據證人即被害人甲○○、丙
    ○○指訴明確，衡情被害人等與被告並無怨隙，且被告行竊次數甚多，對於歷次
    毀損及竊得財物本有誤記、甚或遺忘可能，本院認應以被害人之指訴為實在，附
    此敘明。事證明確，被告犯行堪可認定，應依法論科。
二、
  (一)按地下室停車場為建築物之一部分，樓上有住戶，就整幢大樓而言，該大樓為有
    人居住之建築物，縱地下室停車場與樓上住戶有不同出入口出入，侵入地下室停
    車場仍會妨害樓上住戶之居住安全，是於夜間侵入大樓地下室停車場行竊財物，
    仍該當於刑法第三百二十一條第一項第一款之夜間侵入有人居住之建築物竊盜罪
    。次按刑法第三百二十一條第一項第二款所謂「其他安全設備」，係指具有隔絕
    防閑作用，並固定於土地上之建築物或工作物之安全設備而言。而汽車為屬動產
    之一種，雖其車窗兼具有防閑功能，惟其與上揭竊盜罪之加重條件所指之「安全
    設備」含義尚屬有間，若將汽車車窗毀壞竊取車內之物，除該毀壞車窗之行為另
    涉犯他項罪名外，殊難遽以毀壞其他安全設備之加重竊盜罪名相繩（最高法院八
    十五年度臺非字第三一三號判決意旨參照）。
  (二)查被告戊○○意圖為自己不法之所有，或攜帶兇器、或徒手，或於日間，或於夜
    間無故侵入有人居住之建築物內，毀損汽車車窗玻璃等物後，竊取附表所示汽車
    內財物及他人冷凍櫃內食物，核其所為，係犯刑法第三百二十條第一項竊盜罪、
    同法第三百二十一條第一項第一款、第三款之加重竊盜罪及同法第三百五十四條
    之毀損罪。被告多次竊盜、加重竊盜及毀損犯行，各時間緊接，所犯均係構成要
    件相同之罪，顯係基於概括犯意而反覆為之，均為連續犯，應從一重論以情節較
    重之連續攜帶兇器竊盜罪及連續毀損罪，並均加重其刑。其所犯前開二罪間，有
    目的、方法間之牽連犯關係，應從一重之連續攜帶兇器竊盜罪處斷。檢察官雖僅
    就附表編號一至三十六號所示竊盜犯行暨毀損犯行（有提出告訴部分）提起公訴
    ，然未起訴部分既與上開部分有如前所述連續犯之裁判上一罪關係，自應為起訴
    效力所及，本院依法併予審理。又按假釋中因故意更犯罪，受有期徒刑以上刑之
    宣告者，撤銷其假釋，刑法第七十八條第一項定有明文。惟同條第二項規定：「
    前項犯罪，其起訴及判決確定均在假釋期滿前者，於假釋期滿六月以內，仍撤銷
    其假釋；其判決確定在假釋期滿後者，於確定後六月內，撤銷之」，故撤銷假釋
    ，必須再犯之罪，其犯罪、起訴均在假釋中始可。如犯罪在假釋中，而起訴已在
    假釋期滿後者，即不得撤銷假釋。查本件被告連續竊盜之第一次竊盜犯行係於九
    十年一月四日，雖係在假釋期滿即九十年一月六日（卷附臺灣基隆地方法院檢察
    署檢察官執行保護管束指揮書影本參照）前犯罪，然該罪起訴時間，係在假釋期
    滿後之九十年二月二十六日，有本院收文章戳在卷可佐，依首揭說明，自不得據
    以撤銷假釋，被告前案假釋，既無撤銷之原因，依刑法第七十九條第一項之規定
    ，其未執行之刑，於假釋期滿時，以已執行論，則被告於假釋期滿後，復犯本件
    連續加重竊盜罪，乃受有期徒刑執行完畢後，五年以內再犯有期徒刑以上之罪，
    自屬累犯，而應遞加重其刑（最高法院八十六年度臺非字第四二號判決意旨參照
    ）。爰審酌被告前有多次竊盜前科，時值壯年，不思正途謀生，竟四處竊取停放
    大樓地下停車場或路邊之汽車內財物，僅因謀取小額零錢，竟持扣案兇器毀損價
    值更甚數倍之汽車車窗玻璃、天線等物，嚴重影響社會安寧秩序及被害人之財產
    安全，併其犯後態度尚稱良好等一切情狀，量處如主文所示之刑，以示儆懲。末
    查被告戊○○前於民國八十五年間，因竊盜及逃亡等案件，經法院判處有期徒刑
    八月、二年確定，經定執行刑為有期徒刑二年六月，刑期執行或赦免後強制工作
    三年；復於八十七年間因竊盜案件，經法院判處有期徒刑一年確定，另因傷害、
    毀損案件，經法院分別判處有期徒刑六月、三月，並定其應執行刑為有期徒刑八
    月，兩案接續執行，甫於八十九年十一月二十一日縮短刑期假釋出監付保護管束
    ，管束期間自八十九年十一月二十一日至九十年一月六日止，有臺灣高等法院被
    告全國前案紀錄表在卷可按，復經本院調閱臺灣基隆地方法院檢察署八十九年度
    執更字第五三○號全卷審核屬實，仍不知收斂，復為本件多次竊盜犯行，顯有犯
    罪之習慣，爰於宣告被告竊盜罪刑時，併依竊盜犯贓物犯保安處分條例之規定，
    宣告其於刑之執行前，令入勞動場所強制工作三年，以期其能習得一技之長，矯
    正犯罪習慣。
三、至扣案之螺絲起子二支、板手、鐵條各一支及手套一付等物，均為被告所有，且
    供本件犯罪所用之物，業經其供明在卷，均應依法宣告沒收。
四、據上論斷，應依刑事訴訟法第二百九十九條第一項前段，刑法第五十六條、第三
    百二十一條第一項第三款、第三百五十四條、第五十五條、第四十七條、第三十
    八條第一項第二款，罰金罰鍰提高標準條例第一條前段，竊盜犯贓物犯保安處分
    條例第三條第一項第一款、第四條、第五條第一項前段，判決如主文。
本案經檢察官黃士元到庭執行職務。
中      華      民      國    九十      年      七      月    三十一    日
                                  臺灣基隆地方法院刑事第二庭
                                      審判長法  官  邱 志 平
                                            法  官  林 玉 珮
                                            法  官  楊 皓 清
右正本證明與原本無異。
對於本件判決如有不服，應於收受送達後十日內，向本院提出上訴書狀，上訴於臺灣
高等法院，並按他造當事人之人數附具繕本。
                                            書記官  邱 李 和
中      華      民      國    九十      年      八      月    二      日
附錄論罪法條
刑法第三百二十一條第一項第一款、第三款：
犯竊盜罪而有左列情形之一者，處六月以上五年以下有期徒刑：
一、於夜間侵入住宅或有人居住之建築物、船艦或隱匿其內而犯之者。
三、攜帶兇器而犯之者。
刑法第三百五十四條：
毀棄、損壞前二條以外之他人之物，或致令不堪用，足以生損害於公眾或他人者，處
二年以下有期徒刑、拘役或五百元以下罰金。


司法院資訊處製作；財團法人民間司法改革基金會備份。
